臺灣臺中地方法院刑事裁定
111年度單禁沒字第860號
聲  請  人  臺灣臺中地方檢察署檢察官
被      告  許詔傑


上列聲請人因被告違反毒品危害防制條例案件（109年度毒偵字
第140號），聲請單獨宣告沒收（109年度緩字第2629號、111年
度執聲字第2143號），本院裁定如下：
    主  文
扣案之殘渣袋貳只，均沒收銷燬之。
    理  由
一、聲請意旨略以：被告許詔傑因違反毒品危害防制條例案件，
    經臺灣臺中地方檢察署檢察官以109年度毒偵字第140號為緩
    起訴處分，於民國109年7月13日確定，111年7月12日緩起訴
    期滿未經撤銷。扣案之殘渣袋1只，經鑑驗檢出第二級毒品
    甲基安非他命成分，屬毒品危害防制條例第2條第2項第2款
    之違禁物品，爰依刑法第40條第2項、毒品危害防制條例第1
    8條第1 項前段規定聲請單獨宣告沒收；另扣案之殘渣袋1只
    係供犯罪所用之物，且為被告所有，爰依刑法第38條第2項
    、刑事訴訟法第259條之1規定，聲請單獨宣告沒收等語。
二、按違禁物或專科沒收之物得單獨宣告沒收；查獲之第一、二
    級毒品及專供製造或施用第一、二級毒品之器具，不問屬於
    犯人與否，均沒收銷燬之，刑法第40條第2項、毒品危害防
    制條例第18條第1項前段分別定有明文。
三、經查：
　㈠被告許詔傑因施用第二級毒品案件，經臺灣臺中地方檢察署
    檢察官以109年度毒偵字第140號為緩起訴處分，於109年7月
    13日確定，緩起訴期間109年7月13日至111年7月12日，111
    年7月12日緩起訴期滿未經撤銷等情，有上開緩起訴處分書
    及被告之臺灣高等法院被告前案紀錄表各1份在卷可稽，並
    經本院核閱相關偵查卷宗確認無訛。　　　
　㈡扣案之殘渣袋2只（見毒偵卷第87頁臺中市政府警察局清水分
    局109年度保管字第1756號扣押物品清單），經指定抽取其
    中1只鑑驗，含第二級毒品甲基安非他命成分等情，有衛生
    福利部草屯療養院109年1月3日草療鑑字第1081200332號鑑
    驗書1份附卷足參（見毒偵卷第89頁），上開殘渣袋內殘留
    之第二級毒品難以完全析離，復無析離之實益及必要，應視
    為查獲之第二級毒品而屬違禁物，依毒品危害防制條例第18
    條第1項前段規定，宣告沒收銷燬之。而扣案之另外1只殘渣
    袋，係被告遭警方盤查時與前開經鑑驗之殘渣袋一同自背包
    內取出後交付予警方扣案，且被告於偵查中供稱該殘渣袋2
    只均為其所有等語（見毒偵卷第12頁、第70頁），爰併依毒
    品危害防制條例第18條第1項前段規定宣告沒收銷燬。聲請
    人主張依刑法第38條第2項宣告沒收等語，容有誤會。
據上論斷，應依刑事訴訟法第220條、第259條之1、第455條之36
第2項，毒品危害防制條例第18條第1項前段，刑法第11條、第40
條第2項，裁定如主文。
中　　華　　民　　國　　111 　年　　11　　月　　30　　日
                  刑事第十四庭  法  官  王怡蓁
以上正本證明與原本無異。
如不服本裁定，應於收受送達後5日內向本院提出抗告狀。（應
附繕本）　　　　　　　　　
                                書記官  黃雅青
中　　華　　民　　國　　111 　年　　11　　月　　30　　日